【裁判字號】    99,消債清,99
【裁判日期】    990706
【裁判案由】    清算事件
【裁判全文】
台灣台中地方法院民事裁定  99年度消債清字第99號
    聲  請  人
    即  債務人  癸○○
    相  對  人
    即  債權人  板信商業銀行股份有限公司
    法定代理人  丑○○
    相  對  人
    即  債權人  萬泰商業銀行股份有限公司
    法定代理人  韓傑輔
    相  對  人
    即  債權人  台新國際商業銀行股份有限公司
    法定代理人  丙○○
    相  對  人
    即  債權人  中國信託商業銀行股份有限公司
    法定代理人  辛○○○○
    相  對  人
    即  債權人  渣打國際商業銀行股份有限公司
    法定代理人  壬○○
    相  對  人
    即  債權人  台灣美國運通國際股份有限公司
    法定代理人  庚○○
    相  對  人
    即  債權人  兆豐國際商業銀行股份有限公司
    法定代理人  乙○○
    代  理  人  戊○○
    相  對  人
    即  債權人  澳商澳盛銀行集團股份有限公司台北分公司
                （原「荷商荷蘭銀行股份有限公司台北分公司」）
    法定代理人  子○○
    相  對  人
    即  債權人  遠東國際商業銀行股份有限公司
    法定代理人  己○○
    相  對  人
    即  債權人  國泰世華商業銀行股份有限公司
    法定代理人  丁○○
    代  理  人  江巧伶
    相  對  人
    即  債權人  甲○（台灣）商業銀行股份有限公司
              （原「香港商香港上海匯豐銀行股份有限公司」）
    法定代理人  寅○○
上列當事人聲請消費者債務清理事件，本院裁定如下：
    主      文
債務人癸○○自中華民國99年7月6日16時起開始清算程序。
    理      由
一、按更生方案未依消費者債務清理條例第59條、第60條規定可
    決時，除有該條例第64條規定之情形外，法院應以裁定開始
    清算程序，消費者債務清理條例第61條定有明文。又法院開
    始清算程序之裁定，應載明其年、月、日、時，並即時發生
    效力，復為同條例第83條第1項所明定。
二、經查：
  (一)本件債務人聲請更生，前雖經本院於99年 3月23日裁定開始
    更生程序在案，惟債務人所提之更生方案，卻未能依消費者
    債務清理條例第59條、第60條規定獲得債權人會議之可決｛
    到場之債權人萬泰商業銀行股份有限公司、台新國際商業銀
    行股份有限公司、中國信託商業銀行股份有限公司、渣打國
    際商業銀行股份有限公司、澳商澳盛銀行集團股份有限公司
    台北分公司、國泰世華商業銀行股份有限公司均表示不同意
    ，另甲○（台灣）商業銀行股份有限公司、兆豐國際商業銀
    行股份有限公司、台灣美國運通國際股份有限公司則以書狀
    表示不同意，餘板信商業銀行股份有限公司、遠東國際商業
    銀行股份有限公司則未出席亦未具狀表示意見｝。而聲請人
    於99年 6月15日所提正式更生方案，對積欠之新臺幣（下同
    ）2,551,891元債務，僅願分8年96期每月償還10,000元，合
    計960,000元，償還百分之37.62之債務，清償比例顯然過低
    。
  (二)矧，依債權人所提出債務人之前之消費明細觀之，債務人之
    消費為信用貸款｛板信商業銀行股份有限公司（95年 3月21
    日房屋貸款1,550,000元）、中國信託（94年1月31日90,000
    元、94年 6月14日400,000元、94年8月2日90,000元、96年4
    月30日45,000元）、渣打國際商業銀行股份有限公司（易清
    償方案三年期、自由旅行貸三年期、易清償方案二年期）、
    荷商荷蘭銀行股份有限公司（94年3月29日82,000元、96年5
    月29,000元）、遠東國際商銀（93年 4月21日50,000元）｝
    、預借現金（93年 3月10日40,000元、93年8月6日10,000元
    、95年8月30,000元、95年9月30,000元、95年10月30,000元
    、95年11月30,000元、95年12月10,000元、96年 1月20,000
    元、96年2月10,000元、96年3月10,000元、96年 4月50,000
    元、96年5月14,000元、96年6月40,000元、96年7月159,000
    元）、代償債務（90年 8月15日64,001元）、汽車（普利擎
    汽車專業美容39,000元）、美容（雅樂專業美容店）、百貨
    （豐洋興業）、家福股份有限公司｛95年11月30日（23,304
    元、12,953元）、96年3月8日（17,670元）、96年4月9日（
    19,437元）、96年5月15日（22,501元）、96年6月5日（40,
    100元）、96年6月29日（23,500元）、96年7月13日（46,80
    0元）、96年7月17日（25,200元、11,700元、21,000元、55
    ,140元、129,200元）、96年7月21日（11,540元、57,000元
    ）、96年 7月25日（12,936元）、96年8月18日（2,420元）
    ｝、其他（健野戶外休閒用品 3,566元、東森購物、國際紐
    約人壽、益智文化事業公司）等，而其每月消費額度時有逾
    越薪資總額之情事，此有債權人提出之消費帳明細及本院製
    作之消費明細表（進行單）附卷可稽，故難認債務人之更生
    方案條件係屬公允。
三、從而，本件自不符合得由法院逕以裁定認可更生方案之要件
    ，爰依上開規定裁定開始本件清算程序。
中    華    民    國    99    年    7     月    6     日
                  民事庭法  官   顏世傑
上為正本係照原本作成。
本件不得抗告。
中    華    民    國    99    年    7     月    6     日
                        書記官   陳麗

司法院資訊處製作；財團法人民間司法改革基金會備份。
